# 软件销售收入确认

提问人：19860208 时间：2015-06-29 23:14:03
个人认为： 如果标准化产品未来“升级”对客户并不是重要的（杀毒软件的后续升级就是重要的），售后产生的成本又很小，即未来的义务的公允价值很低，可以一次性确认收入。

回答人：chenyiwei
基本赞同此观点。关键看该业务的实质是否通过软件载体形式销售未来的服务，或者是商品和劳务的组合。